臺灣臺南地方法院民事裁定
108年度訴字第1962號
原      告  郭兆瑛  
訴訟代理人  王朝揚律師
被      告  黃晉輝  

訴訟代理人  查名邦律師
            高亦昀律師
上列當事人間遷讓房屋等事件，本院裁定如下：
   主  文
本件訴訟標的價額核定為新臺幣5,128,600元。
原告至遲應於前開核定訴訟標的價額之裁定確定後5日內，向本
院補繳第一審裁判費新臺幣44,957元。如逾期未補繳，即以裁定
駁回其訴。
   理  由
一、本件原告起訴雖有繳納裁判費新臺幣（下同）6,830元。惟
    查：原告起訴時係請求被告將門牌號碼臺南市○○區○○○路000
    號房屋(下稱系爭房屋)遷讓返還原告，原告既係以房屋永久
    之占有回復為標的，其價額自應以該房屋之價值為準。原告
    起訴時雖提出系爭房屋107年之課稅現值新臺幣（下同）106
    ,500元作為核定本件訴訟標的額價之基準。然按民事訴訟法
    第77條之1 第2 項所謂起訴時之交易價額係指起訴時之市價
    而言（最高法院97年度臺簡抗字第20號裁定意旨參照）。房
    屋課稅現值固可作為法院核定房屋交易價值之參考資料，惟
    其僅係稅捐機關課徵房屋稅之基準，與房屋交易價值未必相
    當，是僅於無實際交易價額，當事人復未能釋明訴訟標的物
    之市價時，始參酌較為接近市場交易價額之房屋課稅現值，
    核定其訴訟標的之價額，然經本院審理過程調閱相關案卷查
    得訴外人郭兆惠曾於107年11月訴請原告即該案之被告郭兆
    瑛返還系爭房屋案件（本院107年度訴字第1811號），主張
    系爭房屋之交易市價為4,987,600元，並經本院核定該案訴
    訟標的價額為4,987,600元，郭兆瑛於該案就上開價額之核
    定並未爭執，另訴外人郭兆惠於108年5月8日亦曾訴請被告
    返還系爭房屋，經本院以108年度新簡字第223號返還租賃物
    等事件受理後，亦係以系爭房屋之市價為4,897,600元核定
    該案訴訟標的價額，被告於該案亦未曾爭執上開訴訟標的價
    額之核定，以上開三方就系爭房屋所為之上開兩案訴訟，既
    均已認定系爭房屋市價為4,987,600元，則本案自應以系爭
    房屋市價4,987,600元計算訴訟標的價額，較為合理，先予
    敘明。
二、又以一訴主張數項標的者，其價額合併計算之；以一訴附帶
    請求其孳息、損害賠償、違約金或費用者，不併算其價額，
    民事訴訟法第77條之1 第1 至3 項、第77條之2 第1 項前段
    、第2 項分別定有明文。本件原告現確定聲明請求內容為：
    ㈠被告應將系爭房屋遷讓交還原告；㈡被告應給付原告141,00
    0元及法定遲延利息。㈢被告應自民國109年2月1日起至交還
    前開房屋之日止，按月給付原告72,000元。依上說明，本件
    訴之聲明第一項之訴訟標的價額應以系爭房屋之交易價額即
    4,987,600元核定之，訴之聲明第二項之訴訟標的金額為141
    ,000元，訴之聲明第三項核屬一訴之附帶請求，不併算其價
    額，故本件訴訟標的價額核定為5,128,600元（即4,987,600
    元＋141,000元），應徵第一審裁判費51,787元，扣除前已繳
    納裁判費6,830元外，尚應補繳44,957元。
三、當事人對於本院核定訴訟標的價額之裁定，得於10日內抗告
    。故原告至遲應於本院上開核定訴訟標的價額之裁定確定後
    5日內向本院補繳第一審裁判費44,957元。如原告逾期未為
    補繳，即以裁定駁回其訴。
四、依民事訴訟法第77條之1、第249條第1項但書規定，裁定如
    主文。
中　　華　　民　　國　　110 　年　　2 　　月　　3 　　日
                  民事第三庭    法  官　童來好
以上正本證明與原本無異
本裁定關於訴訟標的價額核定之部分如有不服，得於裁定送達後
10日內向本院提出抗告狀，並應繳納抗告費新臺幣1,000 元；命
補裁判費之部分，不得抗告。 
中　　華　　民　　國　　110 　年　　2 　　月　　3 　　日
                                書記官　郭倢妮